臺北高等行政法院裁定
111年度監簡上再字第3號
聲  請  人  簡豐圓                                     

相  對  人  法務部矯正署臺北監獄

代  表  人  吳澤生（典獄長）

上列當事人間獄政事務事件，聲請人對於中華民國111年3月31日
本院111年度監簡上字第3號裁定，聲請再審，本院裁定如下：
　　主  文
再審之聲請駁回。
再審訴訟費用由再審原告負擔。
　　理  由
一、按「裁定已經確定，而有第273條之情形者，得準用本編之
    規定，聲請再審。」又行政訴訟法第273條第1項第1款亦明
    定：「有左列各款情形之一者，得以再審之訴對於確定終局
    判決聲明不服。但當事人已依上訴主張其事由或知其事由而
    不為主張者，不在此限：一、適用法規顯有錯誤。……」由上
    開法條規定可知，再審之訴乃當事人要求法院就已確定之終
    局判決更為審判之訴訟，其程序僅在補上訴制度之窮，非得
    以濫用之第四審，故具有補充性，如當事人於前訴訟程序已
    依上訴主張其事由者，就不得再許其以相同事由提起再審之
    訴，若違反再審補充性而提起再審之訴，其再審之訴不合法
    。
二、聲請人前因犯強制猥褻罪，經臺灣桃園地方法院（下稱「原
    審法院」）於民國107年3月29日以106年度侵訴字第103號刑
    事判決判處有期徒刑3年6月，於107年8月2日確定，並於107
    年9月11日入監執行。相對人於109年10月16日辦理109年第1
    4次治療評估會議，評估聲請人是否有接續刑後治療之必要
    ，經會議決議認為：聲請人不通過評估，應「接續刑後治療
    」 ，相對人並於109年10月19日將上述治療評估會議決議結
    果以通知書（下稱「原處分」）通知聲請人。聲請人不服，
    依監獄行刑法第93條規定提起申訴，經相對人109年11月18
    日109年度教申字第4號申訴決定（下稱「申訴決定」)其申
    訴無理由。聲請人不服上開申訴決定，循序提起行政訴訟，
    經原審法院以110年度監簡字第1號判決（下稱「原判決」）
    駁回聲請人之訴。聲請人仍不服，提起上訴，經本院111年
    度監簡上字第3號裁定（下稱原確定裁定）以其上訴不合法
    駁回而確定在案。聲請人乃向本院聲請本件再審。
三、聲請意旨略以：㈠本件曾經司法鑑定，上訴後經最高法院於9
    6年間裁判為無治療之必要，是以本件相對人認定聲請人需
    接續治療，顯然抵觸司法鑑定而無效且違法。㈡聲請人前向
    高等法院提起抗告，卻僅以視訊方式詢問數句，致聲請人無
    法為完整之陳述，故該110年度侵抗字第8號裁定顯有違法而
    應撤銷或發回。㈢本件刑後治療之必要性顯有疑義，更無有
    再犯之虞，相對人評估結果顯然違法，評估報告內容亦屬捏
    造之不實，原判決未予撤銷，顯然違法。㈣本件並非行政訴
    訟法之簡易訴訟程序，亦非可適用監獄行刑法第114 條第2 
    項規定而不經言詞辯論逕為判決之案件，且聲請人所提揭發
    、告訴，係依法論告、交付審理，相對人應到庭說明，與聲
    請人交互詰問；然原判決逕依監獄行刑法第114條第1項、第
    2項規定，將本案以簡易程序、不經言詞辯論方式審理，顯
    然違法而應予撤銷等語。
四、經查本件聲請人主張原確定裁定有行政訴訟法第273條第1項
    第1款之再審事由(由聲請意旨㈣判斷)，無非係以其主張上開
    聲請意旨㈠至㈣中原處分之疏失，以及本件並非行政訴訟法之
    簡易訴訟程序等為論據，然聲請人對原判決不服上訴時，即
    已以針對本案非簡易訴訟程序、不經言詞辯論方式審理等事
    由提出爭執，此有聲請人行政訴訟上訴狀3份可參（見原確
    定裁定卷第23-24頁、第28-36頁、第47-56頁），原確定裁
    定就此並已詳述其得心證理由及聲請人主張何以不足採之理
    由。聲請人再以相同事由指摘原確定裁定適用法規顯有錯誤
    ，均僅重述其於上訴已主張而為原確定裁定所摒棄不採之理
    由，參照首開說明，其再審之聲請違背再審補充性原則，不
    應准許，爰以裁定駁回之。
五、據上論結，本件再審聲請為不合法。依行政訴訟法第236條
    之2第4項、第283條、第278條第1項、第104條，民事訴訟法
    第95條、第78條，裁定如主文。
中　　華　　民　　國　　111 　年　　8 　　月　　26　　日
　　　　　　　　　　臺北高等行政法院第三庭
                          　　審判長法  官　楊  得  君　
                             　　　 法  官　彭  康  凡
                            　 　　 法  官　周  泰  德　
上為正本係照原本作成。
不得抗告。
中　　華　　民　　國　　111 　年　　8 　　月　　26　　日
　　　　　　　　　　　　　　　　　　書記官　徐  偉  倫